

PERFIL

Tenho 24 anos, atualmente me graduando em Matemática. Na universidade, cursos e projetos pessoais, busco sempre crescimento profissional e pessoal.

Em janeiro de 2023, decidi expandir meus conhecimentos em linguagens de programação e marcação de forma autônoma, com foco inicial no desenvolvimento Front-End.

Meu objetivo é conseguir uma oportunidade de trabalho como desenvolvedor Front-End, devido ao meu fascínio por essa área.

PORTFÓLIO



https://allyssonantonucci.github.io/Portfolio-Allysson/

CONTATOS



allysson.antonucci@gmail.com



+55 43 98817-8312

•__

https://www.linkedin.com/in/allysson-antonucci-332024193/



Londrina-PR

HABILIDADES

HTML: Nível Intermediário;

CSS: Nível Intermediário;

Javascript: Nível básico;

VBA: Nível básico;

Linguagem LaTeX: Nível intermediário;

HOBBIES

Programação;

Música:

Jogos;

Esportes;

Culinária;

Allysson Antonucci de Campos

EXPERIÊNCIA

2022 - 2022

AUTÔNOMO

AULAS PARTICULARES DE MATEMÁTICA

Lecionava aulas de maneira virtual para alunos que visavam a aprovação no vestibular. Durante essa experiência pude aprimorar minhas habilidades de planejamento, coerência visual e disposição hierárquica dos conteúdos, pesquisa de materiais e recursos educativos, uso de plataformas online e comunicação.

2020 - 2022

PROGRAMA DE EDUCAÇÃO TUTORIAL (PET) MATEMÁTICA UEL

BOLSISTA

Auxiliava no desenvolvimento e execução de projetos de pesquisa, ensino e extensão. Durante essa experiência pude aprimorar minhas habilidades de trabalho em grupo, uso da linguagem VBA, comunicação e planejamento.

2021 - 2021

INICIAÇÃO CIÊNTIFICA

Participei como não bolsista do programa de iniciação científica (PROIC) da Universidade Estadual de Londrina, desenvolvendo atividades relativas à pesquisa. Durante essa experiência pude aprimorar minhas habilidades de pensamento crítico, uso da linguagem LaTeX, criatividade e escrita.

2015 - 2016

ENTRINGER INDUSTRIAL S.A.

APRENDIZ DE ENGENHARIA

Auxiliava no desenvolvimento de projetos através de desenhos em softwares, além de analisar a viabilidade do uso de materiais, custos e benefícios. Durante essa experiência pude aprimorar habilidades de comunicação, uso da linguagem VBA, gestão de prazos e uso de softwares de desenho técnico.

IDIOMAS

PORTUGUÊS

INGLÊS

Nativo

Intermediário

EDUCAÇÃO

2017— 2023 (Cursando o último semestre)

UNIVERSIDADE ESTADUAL DE LONDRINA

BACHARELADO EM MATEMÁTICA

O objetivo do curso é o de formar profissionais para o estudo e a pesquisa das ciências matemáticas fundamentais, investigando e buscando a aplicação de seus princípios e técnicas nos campos da Matemática Pura, Aplicada e Computacional e áreas correlatas. A formação do bacharel o habilita a prosseguir os seus estudos na área, em nível de Mestrado e Doutorado. O campo de atuação principal do bacharel em Matemática encontra-se nas universidades e centros de pesquisa, mas sua formação também o habilita a atuar em órgãos e empresas públicas e privadas, indústrias, bancos e em empresas de consultoria.

2015 - 2016

ETEC PEDRO D'ARCÁDIA NETO TÉCNICO EM MECÂNICA

O Curso Técnico em Mecânica forma profissionais dotados de postura ética na elaboração projetos mecânicos e sistemas automatizados. Planejando, aplicando e controlando procedimentos de instalação e de manutenção mecânica de máquinas e equipamentos